【裁判字號】    88,易,744
【裁判日期】    890825
【裁判案由】    竊盜
【裁判全文】
臺灣新竹地方法院刑事判決                          八十八年度易字第七四四號
    公  訴  人  臺灣新竹地方法院檢察署檢察官
    被      告  乙○○
右列被告因竊盜案件，經檢察官提起公訴（八十八年度偵字第五三九五號）及移送併
案審理（八十八年度偵字第七五五二號），本院判決如左：
    主  文
乙○○連續竊盜，處有期徒刑壹年。
    事  實
一、乙○○基於意圖為自己不法所有之概括犯意，先於民國八十八年四月三日下午一
    時許，在台北縣蘆洲市○○路一二七巷二號前，以不詳方法發動竊取甲○○所有
    車號ＨＭ－七九九七號自小客車（約價值新台幣三十萬元），得手後留供己用，
    並以不詳方式取得丙○○所有車號ＩＲ－二三九六號車牌二面，懸掛於右述自小
    客車上，以逃避警方之追緝，嗣於八十八年七月九日夜間九時許，駕駛上開自小
    客車停放於新竹縣新豐鄉○○街忠信高工前，為警當場查獲。復於八十八年七月
    六日夜間九時三十分許，在新竹市○○路○段三九三巷與綠水街口，以不詳之方
    式撬開車號ＭＪ－八一三一號自小客車，徒手竊取置放車內戊○○所有之000
    000000號行電動話一支，得手後，旋於同年月十日為警於其身上查獲，始
    查悉上情。
二、案經新竹縣警察局竹北分局報告臺灣新竹地方法院檢察官偵查起訴及移送併案。
    理  由
一、訊據被告乙○○雖坦認於右揭時、地遭警查獲時正在發動上開自小客車，而行動
    電話亦係在其身上查獲，惟矢口否認有竊盜犯行，辯稱：該自小客車係於八十八
    年七月八日下午六時許，在台北縣板橋市錢櫃ＫＴＶ內向丙○○所借得，丙○○
    僅交付鑰匙及遙控器予伊，要求伊使用後自行將自小客車開回該ＫＴＶ地下室停
    放；又行動電話則係在新竹縣芎林鄉打電玩具時向不詳姓名者以二千元代價所購
    得云云。惟查：
（一）被告於右揭時、地為警查獲時係因上開自小客車內汽油已用罄無法發動，遂停
      於上址以扣案之鑰匙發動自小客車，而上開查扣之鑰匙可發動自小客車等情，
      業據證人即承辦警員丁○○及被害人甲○○於本院審理時證述明確，是此自小
      客車當時確係被告所持有無疑。雖被告以右揭情詞置辯，然被告無法提出其友
      人丙○○之聯絡方式，顯見被告與該丙○○者並不熟稔，參諸該自小客車市價
      約值三十萬元，衡諸情理當無將價值菲薄之物隨意借予不熟悉之人。況被告遭
      警查獲時亦無扣得遙控器等物，是其上開所辯顯係事後卸責之詞，應無足採。
      再佐以，被害人甲○○將該自小客車領回住處後（即上開失竊地），竟有自稱
      乙○○之友人二人至其右住處停車處，欲打開該自小客車門取回其等物品，經
      甲○○制止後伊等告知上情將物品取回之事實，亦據證人甲○○於本院審理時
      證述明確，則此乙○○之友人應係被告告知此自小客車行竊地點及已經失主領
      回後，始能尋得甲○○之住處，是被告既知悉該自小客車車主住處，顯見該自
      小客車確係被告所竊得無疑，此外，復有贓物認領保管收據在卷可憑，被告此
      部分犯行，應堪認定。
（二）又警方在被告身上所查獲之行動電話，係被害人戊○○在上述時地所失竊，業
      據戊○○於警訊時指述明確，而被告雖辯以上揭情詞，然查，被告既稱其係因
      小孩生病因沒錢看病遂至新竹縣芎林鄉向友人借得五千元後，竟即在該處打電
      動玩具，並以二千元之代價向不詳姓名者購買該行動電話，被告已沒法籌得小
      孩之醫療費，竟有錢打電動玩具及以二千元之代價購買行動電話，且該行動電
      話又無法辦理移轉登記，亦不知向何人購買，所辯顯不符常情。再佐以被害人
      失竊該行動電話係在八十八年七月六日，被告遭警查獲係在同年月十日，時間
      之密接性觀之；並參諸竊盜犯行本係秘密為之，除經被告坦承犯行，或遭當場
      失風查獲外，委難查得實情，職是之故，在被告持有該贓物時，即使未經被告
      自白竊盜犯行，但除非別有事證，足認該贓物係取自他人或以他法取得，確未
      竊取該物品外，尚難執此遽認竊盜之證據有所未足，否則致知過坦承者難逃刑
      典，飾詞否認者反得僥倖，而失理之平。本件被告既係於該行動電話遭竊後四
      日，遭警查獲持有該贓物，復無從明確交得該贓物來源，此外，復有贓物認領
      保管收據一紙在卷可憑，應認被告確有此部分竊盜犯行無疑。
二、核被告所為係犯刑法第三百二十條第一項之竊盜，被告二次竊盜犯行，時間緊接
    ，方法相同，觸犯構成要件相同之罪名，顯係基於概括犯意為之，依連續犯規定
    論以一罪，並依法加重其刑。公訴人雖僅就被告竊取自小客車之犯行提起公訴，
    然檢察官就犯罪事實一部起訴者，其效力及於全部，本件被告竊取行動電話（即
    八十八年度偵字七五五二號檢察官移送併案審理部分），與前揭論罪科刑之竊取
    自小客車部分，有連續犯裁判上一罪之關係，本院自應併予審判。爰審酌被告現
    因施用毒品在執行強制戒治中，素行不佳，犯後一再飾詞狡辯，尚無悔意，及犯
    罪之次數，犯罪之所得等一切情狀，量處如主文所示之刑。又扣案之鑰匙三支，
    被告否認為其所有及供犯罪所用，此外亦查無其他證據足資證明該鑰匙係被告所
    有持以供犯罪之用，不得宣告沒收，併此敘明。
三、據上論斷，應依刑事訴訟法第二百九十九條第一項前段，刑法第五十六條、第三
    百二十條第一項，罰金罰鍰提高標準條例第一條前段，判決如主文。
本案經檢察官林李嘉到庭執行職務。
中      華      民      國    八十九    年      八      月    二十五    日
                                臺灣新竹地方法院刑事第一庭
                                      法  官    滕  治  平
右正本證明與原本無異。
如不服本判決，應於判決送達後十日內向本院提出上訴狀( 應附繕本 )，上訴於
臺灣高等法院。
                                      書記官    彭  玟  源
中      華民      國    八十九    年      八      月    二十五    日
附錄：刑法第三百二十條第一項
意圖為自己或第三人不法之所有，而竊取他人之動產者，為竊盜罪，處五年以下有期
徒刑、拘役或五百元以下罰金。


司法院資訊處製作；財團法人民間司法改革基金會備份。
